臺灣臺北地方法院民事裁定
111年度家親聲抗字第20號
抗  告  人  甲○○  
代  理  人  劉繼蔚律師
            聶瑞瑩律師
            高肇成律師
相  對  人  乙○○  
代  理  人  梁維珊律師
            黃健誠律師
上列當事人因改定未成年子女權利義務行使負擔等事件，本院依
職權為暫時處分，裁定如下：
    主  文
相對人得依附表方式與未成年子女丙○○會面交往。
兩造應依附表寒暑假所定時間交付子女與對造。
    理  由
一、按法院就已受理之家事非訟事件，除法律別有規定外，於本
    案裁定確定前，認有必要時，得依聲請或依職權命為適當之
    暫時處分；又法院受理未成年子女權利義務之行使或負擔之
    改定事件後，於本案裁定確定前，應審酌未成年子女之最佳
    利益，得命父母與未成年子女相處或會面交往之方式及期間
    ，家事事件法第85條第1項本文、家事非訟事件暫時處分類
    型及方法辦法第7條第1項第7款、第2項分別定有明文。又依
    民法第1055條第3項、第4項本文規定，酌定或改定親權事件
    ，法院得依請求或依職權，為子女之利益酌定權利義務行使
    負擔之內容及方法。又法院得依請求或依職權，為未行使或
    負擔權利義務之一方酌定其與未成年子女會面交往之方式及
    期間，並為同法第1069條之1即經認領之非婚生子女所準用
    。蓋家事事件是否為職權事件，除依家事事件法外，尚須視
    各該事件之實體法或特別法有無規定法院應依或得依職權為
    之，有此權限者，則屬職權事件。就未成年子女之親權、扶
    養費及會面交往方式等，父母可協議之，但無協議或協議對
    未成年子女不利時，法院可依職權酌定或改定之，故父母雖
    有一定之處分權，但為不完全之處分權，法院以未成年子女
    最佳利益為考量，可依職權開始程序，故屬職權事件（參家
    事事件法，許士宦，475頁）。依此，關於改定未成年子女
    會面交往事件之本案，法院得依職權為之，舉重以明輕，就
    未成年子女與非同住方之會面交往方式及期間，於有必要時
    ，法院亦得為未成年子女之最佳利益，依職權以暫時處分定
    之。本院乃據兒童權利公約第8條第1項、第9條第1項、第3
    項及第10條第2項規定，考量未成年子女最佳利益，定未成
    年子女與分離之父保持私人關係及直接聯繫之會面交往之方
    式及期間(詳後述)，非屬家事事件法第85條第1項但書所定
    關係人「僅」得處分之事項(參立法理由，新家事事件法暫
    時處分制度之初探，許政賢，16頁)，故得依職權為之，合
    先敘明。
二、本院108年度家暫字第46號暫時處分裁定已有不足
　㈠查兩造無婚姻關係，所生臺義雙國籍之未成年子女丙○○（女
    、民國000年0月0日生、身分證統一編號：Z000000000），
    經相對人認領，由兩造共同行使負擔未成年子女之權利或義
    務，嗣兩造於106年5、6月間分居，相對人自同年12月移居
    義大利，有戶籍謄本、入出境資料在卷可稽，並為兩造所不
    爭執。抗告人、相對人於原審分別提起改定未成年子女權利
    義務之行使或負擔之聲請及反聲請之家事非訟事件之本案（
    107年度家親聲字第212號），經原審裁定未成年子女改由相
    對人單獨任之，並駁回抗告人之聲請；抗告人不服提起本件
    抗告，現由本院審理中。
　㈡又查，原審於108年10月31日以108年度家暫字第46號暫時處
    分裁定，命：（第一項）抗告人應將未成年子女丙○○交付相
    對人。（第二項）於本院107年家親聲字第212號改定親權之
    一審裁定前，相對人得攜未成年子女丙○○出境至義大利同住
    。（第三項）抗告人得自交付未成年子女丙○○後，在子女住
    義大利期間，每半年與子女在臺灣同住二週，日期由兩造自
    行協議定之，子女之機票費用由二造各負擔二分之一。（第
    四項）未成年子女丙○○住義大利期間，抗告人得於不影響子
    女日常作息下，與子女以書信，通訊軟體或電話等方式聯絡
    。嗣本院於110年10月27日以108年度家聲抗字第122號裁定
    駁回抗告人之抗告，最高法院於111年2月23日以111年度台
    簡抗字第13號裁定駁回抗告人之再抗告，憲法法庭於111年5
    月27日以111年憲判字第8號廢棄最高法院111年度台簡抗字
    第13號裁定，經最高法院111年10月18日以111年度台簡抗字
    第130號裁定廢棄原裁定，發回本院審理中(111年度家聲抗
    更一字第4號)。
　㈢再查，相對人於本院108年度家暫字第46號暫時處分裁定具執
    行力後，即於108年11月11日先向本院執行處聲請強制執行(
    108年度司執家暫字第9號)，因不知子女所在無法補正而遭
    駁回；復於109年1月31日向臺中地方法院執行處聲請強制執
    行(109年度司執字第11967號)，該執行處逾二年均未有效執
    行交付子女，迄111年3月18日經憲法法庭以111年憲暫裁字
    第1號為暫時處分裁定停止執行，該停止執行之暫時處分雖
    因111憲判字第8號判決後失其效力，嗣經最高法院於111年1
    0月18日以111年度台簡聲字第38號裁定於該暫時處分事件裁
    判確定前，停止臺灣台中地方法院109年度司執字第11967號
    交付子女事件之強制執行。
　㈣依上，原審就改定未成年子女權利義務行使負擔等事件之本
    案，業於111年1月6日裁定改由相對人單獨任之，則108年度
    家暫字第46號暫時處分裁定第二至四項因該本案裁定而失效
    ；至第一項交付子女部分雖未失效，惟因第二至四項失效後
    致同住或探視未成年子女條件不明，尚待補足。又上開暫時
    處分一審於108年10月31日裁定時，未成年子女僅5歲餘，距
    未成年子女經抗告人未得相對人同意於同年1月20日義大利
    攜回抵臺，僅9個月餘，惟因執行處未能有效執行，未成年
    子女自返臺後已在臺灣與抗告人共同生活3年餘，現就讀小
    學三年級，抗告人為現實之主要照顧者，與108年度家暫字
    第46號暫時處分裁定時之生活情狀大不相同，致生情事變更
    。職是，108年度家暫字第46號暫時處分裁定因本案一審改
    定親權裁定後部分失效，致交付子女之條件有所不足，並自
    該裁定後未能有效執行已逾三年而生情事變更，故有補充及
    重行審酌之必要。
三、本件有依職權為暫時處分之必要
　㈠按我國於103年6月4日公布、同年11月20日施行之兒童權利公
    約施行法第2條明定，兒童權利公約所揭示保障及促進兒童
    及少年權利之規定，具有國內法律之效力。兒童權利公約第
    8條第1項規定：「締約國承諾尊重兒童維護其身分的權利，
    包括法律所承認之國籍、姓名與親屬關係不受非法侵害。」
    此條所涵蓋之身分權涵蓋兒童出生後之歷程(曾經居住過的
    地方、曾經照顧他的人等)、兒童的文化、語言，以及第7條
    所指「知其父母」以外之其他親屬，因其他親屬對於維護兒
    童身分亦有相當程度的重要性，甚至可能比父母更重要(UNI
    CEF,Implementation Handbook for the Convention on th
    e Rights of the Child,114-115)。又第9條第1項、第3項
    規定：「締約國應確保不違背兒童父母的意願而使兒童與父
    母分離。但主管機關依據所適用之法律及程序，經司法審查
    後，判定兒童與其父母分離係屬維護兒童最佳利益所必要者
    ，不在此限。於兒童受父母虐待、疏忽或因父母分居而必須
    決定兒童居所之特定情況下，前開判定即屬必要。」「締約
    國應尊重與父母一方或雙方分離之兒童與父母固定保持私人
    關係及直接聯繫的權利。但違反兒童最佳利益者，不在此限
    。」第10條第2項規定：「與父母分住不同國家之兒童，除
    情況特殊者外，應有權與其父母雙方定期保持私人關係及直
    接聯繫。為利前開目的之達成，並依據第9條第1項所規定之
    義務，締約國應尊重兒童及其父母得離開包括自己國家在內
    之任何國家及進入自己國家的權利。」兩造自106年中分居
    ，相對人自同年底即移居義大利，未成年子女與抗告人在臺
    灣同住生活3年餘，是本件未成年子女與相對人即屬與父分
    住不同國家之兒童，其具臺灣及義大利雙重國籍，依上開兒
    童權利公約規定，未成年子女有知悉並認同臺灣及義大利二
    者之文化、語言、父母以外之親屬關係等以保障其身分權，
    並有與分離之父即相對人固定且定期保持私人關係及直接連
    繫，且具可自由進出臺灣及義大利不與父母分離之權利。
　㈡查抗告人於108年1月19日在義大利探視子女時，未經相對人
    同意自義大利攜子女返台後，迄今3年餘，相對人來臺3次：
    第1次於108年7月間停留5日，大部分在臺中(見程序監理人
    電話紀錄，原審卷二第159頁)，因抗告人要求需於會面前20
    日告知，雙方僵持下，相對人僅能在子女與同伴相約在麥當
    勞聚會的場合中與子女會面(見程序監理人110年11月19日報
    告，原審卷三第253頁)，之後在百貨公司2至3小時及博物館
    1至2小時，但都無法和小孩單獨相處(見本院111年7月7日訊
    問筆錄相對人陳述)；第2次為108年11月間，相對人為聲請
    暫時處分強制執行，因不知子女去向而未見面；第3次為111
    年3月14日因配合臺中地院執行處強制執行，在○○學校短暫
    見到子女，但與子女單獨相處互動良好，惟抗告人在場時，
    子女凡事均詢問抗告人意見(見臺中地方法院109年司執字第
    11967號執行卷111年3月14 日執行筆錄)，核與卷附相對人
    入出境資料所示108年7月23至29日、同年11月9日至26日、1
    01年2月19日至3月22日(因疫情隔離14日)之入出境臺灣日期
    大致相符。依此，未成年子女自義大利抵臺3年餘，相對人
    來臺3次期間，與相對人之見面時間合計不到10小時，且即
    使在108年度家暫字第46號於108年10月31日暫時處分裁定抗
    告人應交付子女與相對人之前，相對人來臺即無法單獨與未
    成年子女相處，遑論過夜。又未成年子女106年底至108年初
    在義大利生活時，得以義大利語在幼兒園與同學溝通，並結
    交好友，自108年1月間抵台後迄今3年餘，不僅祇餘數字1至
    10及幾個詞彙外，其他義大利語皆忘記，且認為義大利的爺
    爺奶奶都不算伊的家人(見本院111年6月23日訊問筆錄未成
    年子女陳述)；是以，未成年子女雖具義大利國籍，惟因3年
    餘並無與居住在義大利之父親及父親家人同住相處之機會，
    不僅喪失義大利語言能力，且不認同原居住地及原照顧者之
    父方親屬，等同否認自己義大利籍之身分權，亦即其應有之
    身分權不僅未受保障，甚至已達未成年子女拒絕承認此部分
    身分之認同，身分權之侵害不言而喻。又相對人3年餘來台3
    次，與未成年子女見面不到10小時，且無法單獨相處，故未
    成年子女與分離在國外之父親無法保持相當之私人關係，有
    違上開兒童權利公約第8條第第1項，第9條第3項及第10條第
    2項之規定。
　㈢又查，108年度家暫字第46號暫時處分命抗告人應交付子女與
    相對人同住義大利之裁定後，自108年11月起兩造通訊軟體L
    INE即不順利，程序監理人109年1月22日書狀陳報子女最後
    一次與父聯繫為108年11月7日，認為子女與非同住方保持聯
    繫維繫親情是相當重要的，子女表示思念父親，希望能夠每
    日台灣時間6-7點與父親視訊聯繫（見原審卷二第367頁）。
    其後程序監理人於109年2月25日陳報工作進度表示，同年1
    月程序監理人訪視子女時，子女因訊息未讀或LINE通訊未接
    聽等狀況而感到疑惑而擔憂父親的狀況。程序監理人與雙方
    聯繫並嘗試盡快讓雙方針對通訊方式達成共識，以使子女與
    父親重新恢復聯繫，但雙方均各有堅持，抗告人希望用LINE
    聯繫，相對人想使用what's app及電話視訊，遲遲無法達成
    共識，已嚴重影響子女與父親相處的權利，請求法院協助兩
    造建立穩定之交付會面與電話視訊聯繫共識，並促成子女與
    父面對面互動（見原審卷二第461至463頁）。嗣原審於109
    年4月16日開庭，法官諭知程序監理人協助兩造建立管道使
    子女與相對人處於隨時可聯繫狀態；同年4月21日程序監理
    人電話回覆：4月20日未成年子女與相對人已以Skype建立聯
    繫管道(見原審卷三第12頁、第93頁)。由是，若非原審命程
    序監理人協助兩造建立視訊管道，兩造僅因視訊軟體無法達
    成共識，罔顧未成年子女之需求，無法與父親直接聯繫長達
    5個多月，有違兒童權利公約第9條第3項、第10條第2項之規
    定。
　㈣再查，抗告人於本院主張，原約定相對人與子女聯繫時間為
    一、三、五、日四日晚上8至9時，惟相對人自110年9月29日
    迄110年5月下旬，僅在子女生日(0月0日)、111年3月15日、
    16日有撥打給子女，5月18日提前撥打抗告人未察覺，回撥
    亦未接通（見本院卷一384、385頁）；相對人則稱該視訊會
    面交往是臺中執行處擬定方式，持續至110年12月均有進行
    ，但視訊品質不好，有時受到他人干擾，亦因軟體等因素未
    接到抗告人電話，自未成年子女訊息可知其承受很大的壓力
    ，不論是否在獨自的房間；視訊時抗告人一直在鏡頭旁邊或
    後面，小孩看鏡頭後面才會回答，伊看了很痛苦，所以沒有
    一直打(見本院111年5月25日、111年7月7日訊問筆錄)。本
    件未成年子女與父通訊不順之狀況，甚至使未成年子女認為
    爸爸打給伊是為了留下聯絡伊的記錄，讓你們(法院)覺得他
    有打電話給伊，覺得爸爸沒有想要跟伊聊天(見本院111年6
    月23日訊問筆錄未成年子女陳述)。因之，未成年子女與相
    對人之視訊，在執行處的協助下，至多進行3個月，111年上
    半年來僅視訊3次，不僅次數過少，且過程並不順暢，並使
    未成年子女有被忽視或誤解之情形，有違兒童權利公約第9
    條第3項、第10條第2項保持未成年子女與分離之父親直接聯
    繫之規定。
　㈤依上，未成年子女在臺期間與相對人處於分離狀態，視訊會
    面交往並不順利，又因兩造欠缺互信，難以協商讓步，即使
    曾在原審透過程序監理人協助而建立通訊軟體，及台中地方
    法院執行處協助一週四次視訊通話，仍不能穩定聯繫。本院
    自111年5月底即開始洽請財團法人丁○○基金會（下稱丁○○）
    提供第三機構視訊會面協助，並徵詢子女對於課後視訊會面
    時間及地點之意見後（見本院111年6月23日訊問筆錄），在
    丁○○多方交涉之下，終自同年8月起提供其台中社工處場所
    ，由抗告人或其委託之人於未成年子女下課後送至該處與相
    對人進行視訊會面交往半小時，每週2次，8月進行8次，9月
    進行8次，堪稱穩定；惟因限於人力，丁○○自10月起調整為
    每週一次，並僅服務至12月。本院審酌兩造互信仍不足，僅
    因視訊方式之軟體各自堅持，遲無法達成共識，致子女與父
    數度斷訊達數月，即使經法院及執行處先後介入協商，仍數
    度斷訊數月，視訊次數幾希，不固定亦不穩定，影響未成年
    子女與分離之父親直接聯繫之權利甚鉅，在第三機構丁○○協
    助安排下，未成年子女與分離之父始得固定且保持直接連繫
    ，惟因該機構僅服務至12月，故有重新酌定視訊會面交往方
    式之必要。
四、本院審酌未成年子女與相對人3年多來見面不及10小時，且
    多次數月斷訊，影響親子關係，及兩造因非法擅帶子女事件
    而互不信任，尚未能成為國際合作共親職之父母，致未成年
    子女陷於對於國際父母僅可二擇一之不利益。為維護未成年
    子女與現實分離之父即相對人有定期之直接視訊聯繫方式，
    保持單獨相處之私人關係，以及對於義大利國籍、親屬關係
    、語言、文化、過往在義大利生活之處所及照顧者等知悉並
    認同之身分權保障，爰酌定相對人與未成年子女於視訊會面
    交往及寒暑假會面交往之方式及期間如下：
　㈠視訊會面交往部分
　　本院審酌未成年子女與相對人仍有透過第三機構視訊會面交
    往之必要，及11至12月相對人與未成年子女在丁○○之視訊時
    間均為每週一下午5:45至6:15，另本院洽詢台中家庭暴力暨
    性侵害防治中心委託之財團法人戊○○基金會臺中分事務所（
    下稱戊○○基金會），可提供距未成年子女就讀學校及住所各
    約車程10分鐘左右之場所，及社工協助進行視訊會面交往，
    爰定相對人與未成年子女之視訊會面交往方式仍延續丁○○每
    週1次之視訊會面交往，又為保持彈性，兩造得以協議變更
    ，惟為免爭議，故須以書面定之，並須配合戊○○基金會所定
    關於會面交往之規定及注意事項，如附表一、所示。
　㈡寒暑假會面交往部分
  ⒈未成年子女返台數年後，已失其義大利語文能力，並否認義
    大利之親屬關係，對於亦屬其國籍之一之義大利喪失其曾有
    的身分認同，已如前述。為維護其身分權，與不與父分離之
    權利，及自由進出臺灣及義大利之權利以維繫其義大利國籍
    之身分權，並強化與父在其母國之直接及私人關係，實有利
    用寒暑假時，入境義大利與父其及親屬在義大利共同生活，
    以回復其對義大利之親屬關係、文化、語言及曾居住地及照
    顧者等認同之身分權利，此亦與程序監理人於原審建議宜規
    劃長假期讓子女與另一方相處同旨（見程序監理人110年11
    月19日報告，原審卷三第257頁）。
  ⒉又未成年子女於本院詢問時，表示其雖想念爸爸，但不想見
    爸爸，怕被爸爸偷偷帶回義大利，寒暑假有空也不想去義大
    利，在台灣就好等語（見本院111年6月23日訊問筆錄）。表
    面上觀之，依未成年子女之陳述，其並無於寒暑假赴義大利
    之意願；惟深究其原由，未成年子女想念爸爸卻不想見面的
    矛盾言詞，實是受其先前非法被擅帶之創傷經驗，將「出境
    赴義大利」與「不能回台灣」加以連結所致；此亦可由程序
    監理人所認：丙○○與兩造之感情均為真實且真摯深厚，對於
    生命早期記憶亦有添補，不排除為同住方於教養過程中自然
    養成之想法，其在親情衝突下，面臨兩難而有忠誠議題。本
    案父母不應請求兒童直接表明想法或回應父母提問，丙○○目
    前處於忠誠議題狀況下，其回應未必符合自身真意，且無形
    中可能犠牲丙○○之最佳利益等語一致（見程序監理人110年1
    1月19日報告，原審卷三第255-259頁）。
  ⒊又參酌前開最高法院111年度台簡抗字第130號暫時處分裁定
    意旨：「丙○○目前僅8歲，心智成熟度未若成年人，其意願
    及意見之陳述倘受現主要照顧者情緒、言詞等影響，此於涉
    外親權酌定之紛爭，父母就子女是否送回父母一方之母國及
    會面交往如何行使等項對立衝突時，未成年子女因現主要照
    顧者及現所在國其他家族成員之影響而陷入兩難之忠誠困境
    ，勢必承擔身心無法承受之過度責任。」該裁定並認未成年
    子女自回國後迄未與相對人相處，於不影響其在臺生活就學
    之情形下，宜由程序監理人作為溝通橋樑引導未成年子女與
    相對人及其家庭成員相處，並共同生活一段時間，再徵詢其
    意願，並以原審未盡力排除上開相關障礙為由而廢棄發回。
    依此，為供本案改定親權事件審酌之考量，本院自應亟力安
    排程序監理人引導未成年子女於長假時與相對人其及家庭成
    員相處，並共同生活一段時間，除審酌子女真實意願外，並
    據以評估抗告人促進會面交往之友善程度及相對人親職情形
    。
  ⒋相對人自111年8月起經本院轉介第三機構與未成年子女定期
    每週1或2次視訊會面交往，依丁○○111年8月至10月間會面觀
    察報告所載，自第一次視訊會面開始，未成年子女無須陪同
    社工協助即可與相對人互動，狀況良好。依目前預定之視訊
    會面交往安排，迄112年寒假前計6個月，將進行約30次視訊
    會面交往，已相當程度修補未成年子女與相對人間之親子關
    係。又兩造因國際父母強奪子女事件而互不信任，不僅使未
    成年子女喪失雙重國籍之語言文化優勢，反致未成年子女具
    與父母分離之創傷經驗，並陷於二擇一及忠誠困境。本院為
    重建兩造共親職之合作關係，並期子女得回復其原應具有雙
    重國籍之特有資源，轉介兩造及未成年子女為個別、親子諮
    商或諮詢，自111年11月起迄今進行中。基上，本院認依目
    前相對人與未成年子女之親子關係良好，兩造應置未成年子
    女之兒童權利及最佳利益於個人占有私益之上，循「無同住
    方之忠誠議題干擾並促進會面，以及會面方承諾未成年子女
    出境後將遵期送返」方向共同努力，即有助斷除「出境赴義
    大利」與「不能回臺灣」之連結，降低未成年子女於長假入
    境義大利與相對人同住之抗拒與憂心。爰明定相對人得於寒
    暑假期間攜未成年子女至境外同住及期間之計算，並得以書
    面協議變更之，如附表二、所示，並囑兩造應各自盡同住方
    與探視方之友善父母責任，共同創造未成年子女之最大利益
    。
  ⒌又參酌上開最高法院對於本案之建議，於第一次寒假（依學
    校行事曆112年1月21日寒假開始）會面交往期間（即112年1
    月22日至1月31日），本院將安排程序監理人陪同未成年子
    女同赴義大利，除安撫未成年子女情緒並給予支持外，並於
    緊急狀況時，得在境外與未成年子女保持連繫，隨時提供必
    要之協助。
  ⒍至抗告人主張會面交往之暫時處分僅得於國內為之，否則若
    不自動履行，因義大利不承認我國裁判效力，且子女在歐盟
    有通報被綁架，在義大利入境可能被警方扣留，產生子女無
    法返回我國之風險，故不得使未成年子女離境云云（見本院
    卷三第161-168頁及111年11月25日電話紀錄）。惟本件因國
    際父母非法移置子女事件，最無辜受創的是未成年子女，陷
    入與父母分離、忠誠困境及身分認同之喪失。自保障兒童人
    權及子女最佳利益而言，應改變的是兩造父母之不當行為，
    重循合作父母之共親職方式，而非為防免對造複製與自己相
    同之非法移置行為，而犠牲子女出入境之自由及與分離父母
    及親屬相聚之機會。又未成年子女為非法擅帶之被害人，並
    非被告，無遭警方扣留之事由，抗告人亦未提出可能遭扣留
    之義大利法令依據。況倘抗告人上開論述成立，豈非一旦自
    國外被擅帶至臺灣之子女，因臺灣外交困境致國際裁判相互
    承認不明或無裁判先例可循，未成年子女即喪失其自由進出
    至他國與父或母及其親屬重聚之權利，致臺灣成為國際父母
    非法拐帶子女之天堂國(施振鴻，海牙國際私法會議關於國
    際間誘拐兒童民事部分公約之研究，139-140頁)，顯與兒童
    人權公約有違，要非可採。再者，義大利國並未明示拒絕承
    認我國判決之效力，有臺灣高等法院民事判決105年度重上
    更㈠字第35號判決可稽，附此敘明。
五、綜上所述，108年度家暫字第46號暫時處分裁定後，因本案
    一審裁定致主文第二項至第四項失效，同住與探視之條件均
    不足，並因現實上與抗告人在臺灣同住生活3年餘，已生情
    事變更。又本件相對人自抗告人於108年1月19日未經相對人
    同意自義大利攜子女抵台後，相對人與未成年子3年餘實際
    會面合計未逾10小時，且無與子女單獨相處之機會，相對人
    與未成年子女視訊又因兩造欠缺互信，協商困難而不順利，
    多次數月斷訊，在本院轉介第三機構丁○○安排視訊會面前，
    未成年子女與相對人不能為固定且直接連繫，而丁○○僅服務
    至111年12月，有另行酌定之必要。又未成年子女具臺義雙
    重國籍，在臺數年期間，不僅喪失義大利語文能力，並否認
    義大利親屬為其家人之身分認同。本院為維護未成年子女與
    分離之父即相對人保持私人關係及直接聯繫，以及義大利國
    籍身分認同之兒童權利，故有命相對人與未成年子女依附表
    所示會面交往之方式及期間之必要，以維護未成年子女依兒
    童人權公約應有之身分權、不與父母分離及因家庭團聚入出
    境之權利。
六、本件僅於本案裁定確定前暫定相對人與未成年子女會面交往
    方式及期間，並不影響本案親權或定主要照顧者之裁判。本
    院謹囑兩造不論目前或未來為同住方或探視方之角色，應協
    助子女袪除前因受非法擅帶離境之經驗而憂心「會被偷偷帶
    走」，陷於父母僅可二擇一同住之困境，並應促進子女與他
    方間親子關係，使子女自由且自在往來於國際父母間，否則
    即屬非適任親權人之舉。又倘兩造有不配合本裁定內容或逾
    期交付子女與他方，本院將酌列為非友善父母行止，作為本
    案親權裁判之重要參考，請兩造慎思。
七、爰裁定如主文。
中　　華　　民　　國　　111 　年　　11 　 月　　30　　日
                家事法庭審判長法　官  李莉苓
                              法  官  翁儀齡
                              法  官  蘇珍芬
以上正本係照原本作成。
本裁定除以適用法規顯有錯誤為理由，不得抗告。如提起抗告，
應於收受後10日內委任律師為代理人向本院提出抗告狀。並繳納
抗告費新臺幣1,000元。
                              書記官　羅  蓉
中　　華　　民　　國　　111 　年　　12　　月　　1 　　日
附表：
一、平日及寒暑假未同住期間
  ㈠相對人得自112年1月起，於臺灣時間每週一下午5:45至6:15
    ，透過戊○○基金會（台中市○○○路000號0樓），與子女視訊
    會面交往。抗告人應自行或委託親友於上開時地接送子女。
  ㈡上開會面交往時間，得經雙方書面同意變更。
  ㈢兩造應配合戊○○基金會所定關於會面交往之規定及注意事項
    。
二、寒暑假期間
  ㈠相對人得於寒假第2日上午9時至子女臺灣住所接子女外出同
    住10日，並得出境，於寒假第12日晚上9時前送返子女至臺
    灣住所。
  ㈡相對人得於暑假第2日上午9時至子女臺灣住所接子女外出同
    住30日，並得出境，於暑假第32日晚上9時前送返子女至臺
    灣住所。
  ㈢兩造為依前開㈠、㈡所定時間接回子女或履行交付子女與對造
    之義務，得親自或委託親友為之。委託親友為之者，應於接
    回或交付前三日通知對造。
  ㈣前開㈠、㈡交付子女起迄期間，得經雙方書面同意變更。